【裁判字號】    89,自,130
【裁判日期】    890531
【裁判案由】    侵占
【裁判全文】
臺灣臺南地方法院刑事判決                         八十九年度自字第一三號
    自  訴  人  源傑有限公司   設台南市○區○○街一七八號
    代表人      甲○○
    被      告  乙○○
右列被告因業務侵占案件，經自訴人提起自訴，本院判決如左：
    主  文
乙○○意圖為自己不法之所有，而侵占對於業務上所持有之物，處有期徒刑柒月。緩
刑參年。
    事  實
一、乙○○於民國八十七年五月間起，任職於源傑有限公司（下稱源傑公司），擔任
    業務員，負責送貨給該公司之客戶及代公司向客戶收取貨款之業務，其於同年十
    月三十一日辭職離開源傑公司，竟將所收取之貨款其中新台幣（下同）十六萬一
    千九百四十元未交回公司，侵佔入己予以花用完畢。
二、案經源傑有限公司向本院提起自訴。
    理  由
一、訊據被告乙○○對於前揭積欠自訴人公司貨款之事實坦認不諱，惟辯稱: 因伊當
    時經濟困難，無法將貨款全部交回，伊有委託該公司之經理溫杏民向公司之負責
    人說明先借用未交回之貨款，現伊已與自訴人公司達成和解，分期償還該貨款，
    已依約先還二萬元云云。惟查被告於離職時，固曾委託溫杏民代交回部份貨款，
    但並未委託溫杏民向公司欲先借用該貨款等情，業據證人溫杏民到庭證述明確，
    核與自訴人之代表人甲○○供述情節相符，且衡情苟被告確有向公司借用該款項
    之意，亦應直接與公司負責人甲○○冾談，徵得其同意，當無委請無同意權之溫
    杏民代為轉達，事後亦未向任何相關之人員追問公司究有無同意其借款，其擅將
    該款項花用之理? 被告上揭所辯，無非畏罪飾卸之詞，自難遽予採信。本件事證
    已臻明確，被告犯行洵堪認定。
二、被告執行銷售及收款業務，竟侵占因執行業務所收取之貨款，核其所為係犯刑法
   第三百三十六條第二項之業務侵占罪。爰審酌被告素行、犯罪之動機、目的、手
段、所生危害及犯後態度等一切情狀，量處如主文所示之刑，以資懲儆。又被告前未
曾受有期徒刑以上刑之宣告，有台灣台南地方法院檢察署刑案資料查註紀錄表在卷可
憑，且已與自訴人達成和解，業據自訴人之代表人甲○○當庭陳明，並有和解書一紙
附卷可憑，其經此教訓後，應知所警惕，信無再犯之虞，本院因認所宣告之刑以暫不
執行為適當，併諭知緩刑三年，以勵自新。
據上論斷，應依刑事訴訟法第三百四十三條、第二百九十九條第一項前段、刑法第三
百三十六條第二項、第七十四條第一款、罰金罰鍰提高標準條例第一條前段，判決如
主文。
中      華      民      國      八十九      年    五    月    三十一    日
                              臺灣臺南地方法院刑事第二庭
                                      法  官林   勇   奮
右正本證明與原本無異
如不服本判決應於送達後十日內向本院提出上訴狀
                                      書記官
中      華      民      國      八十九      年    五    月    二十四    日
附錄本案論罪科刑法條全文：
    第三百三十六條第二項：對於業務上所持有之物，犯前條第一項之罪者，處六月
                          上、五年以下有期徒刑，得併科三千元以下罰金。


司法院資訊處製作；財團法人民間司法改革基金會備份。
